臺灣屏東地方法院刑事判決　　　　　　　　　　　　　　九十三年度訴字第二二號
　　公　訴　人　臺灣屏東地方法院檢察署檢察官
　　被　　　告　己○○
右列被告因竊盜等案件，經檢察官提起公訴（九十二年度偵字第三四四二號、第三五
三○號、第三五八二號）及同署檢察官移
本院改行簡式審判程序審理，判決如左：
    主  文
己○○共同連續於夜間侵入住宅竊盜，累犯，處有期徒刑壹年捌月。
    事  實
一、己○○曾於民國八十九年及九十年間，因竊盜及違反毒品危害防制條例案件，經
    臺灣高雄地方法院及本院分別判處有期徒刑一年六月、六月確定，上述有期徒刑
    於九十二年三月十六日接續執行完畢，仍不知悔改，復基於意圖為自己不法所有
    之概括犯意，或單獨或與同具竊盜犯意聯絡之丁○○，先後於下列時地行竊：
（一）於九十二年五月二十日十四時許，單獨行經甲○○、乙○○兄妹位在屏東市得
      勝巷十四號住宅前，見該址住宅無人在內且大門未鎖，趁無人注意之際，徒手
      開啟大門侵入住宅內，竊取乙○○所有，放置在房間內之皮包一個（內含現金
      新台幣（下同）約四千八百元、國民身分證一張、誠泰銀行信用卡一張、購物
      貴賓卡六張）及行動電話一支（起訴書漏載皮包一個、購物貴賓卡六張），得
      手後現金及行動電話留供己用，國民身分證則交予知情之丁○○（所涉犯贓物
      罪部分另行審結）處理，其餘物品分散丟棄在屏東市區。
（二）於九十二年六月十四日凌晨三時三十分許之夜間，單獨行經戊○○位在屏東市
      得勝巷十三號住宅前，見該址住宅大門未鎖，趁無人注意及戊○○熟睡之際，
      徒手開啟大門侵入住宅內，竊取戊○○所有，放置在房間床舖枕頭下之皮包一
      個（內含現金約一萬二千元（起訴書誤為一萬四千元）、金鍊二條（共重二台
      兩一錢八分，價值約二萬八千三百五十元）、國民身分證一張、健保卡一張、
      戶口名簿一份）及床頭上之行動電話一支（起訴書漏載皮包一個），得手後，
      隨即於同日將所竊取之金鍊二條委託不知情之蘇健一持至位在屏東市○○路四
      八二號之「寶正銀樓」出售，得款二萬八千三百五十元供己花用。
（三）於九十二年六月二十二日凌晨一時許之夜間，夥同丁○○共至辛○○位在屏東
      市○○里○○街一八三號住宅前，因見該址住宅電動鐵門開啟，客廳大門並未
      上鎖，趁無人注意及辛○○熟睡之際，由丁○○在住宅外監視週遭動態，己○○則徒手侵入住宅內，竊取辛○○所有，放置在二樓房間內之皮包一個（內含
      現金約一千四百元、國民身分證一張、汽車駕駛執照一張、機車駕駛執照一張
      、台新銀行信用卡一張、中國信託銀行信用卡一張、郵局提款卡一張、彰化銀
      行提款卡一張）、行動電話一支、汽車鑰匙一支，得手後將竊得之現金供其等
      花費使用，行動電話、國民身分證、駕駛執照、信用卡及提款卡由丁○○取走
      ，汽車鑰匙一支則丟棄在該址住宅附近。嗣警方另案拘提丁○○時，徵丁○○
      同意後搜索其隨身皮包，發現遭換貼丁○○相片之辛○○國民身分證（丁○○
      所涉犯竊盜等罪部分另行審結），並由丁○○供述，查知己○○此部分竊盜之
      犯行。
（四）於九十二年六月二十四日十七時三十分許，單獨行經丙○○位在屏東市○○路
      一三○號住宅前，見丙○○所有之車牌號碼ＷＬＶ－六九五號機車（價值約五
      千元）放在屋前，該部機車之電源鑰匙懸掛在屋前鐵門旁而無人看守，趁無人
      注意之際，徒手取下鑰匙發動引擎，竊得該部機車供己代步使用。之後己○○
      於同年七月一日十時三十分許，將所竊得之該部機車借予知情之丁○○（所涉
      犯贓物部分另行審結）使用，丁○○於同年七月四日十三時三十分許，騎乘該
      部機車行經屏東市○○街七十六號前時，為警攔檢查獲，並經由丁○○供述，
      查知己○○此部分竊盜之犯行。
（五）於九十二年六月二十四日二十二時許之夜間，夥同丁○○共至庚○○位在屏東
      市○○里○○街九號住宅前，見該址住宅大門未鎖且無人在家，趁無人注意之
      際，由丁○○在住宅外監視週遭動態，己○○則徒手侵入住宅內，竊取庚○○
      所有，放置在客廳椅子上之長褲一件（褲內有皮包一只，皮包內有現金約七千
      元、庚○○之國民身分證一張、健保卡一張、ＩＣ卡一張），得手後，二人平
      分竊得之現金，丁○○另分得庚○○之國民身分證一張、健保卡一張、ＩＣ卡
      一張等物。嗣丁○○於同年七月二日，單獨攜帶庚○○之國民身分證，至位在
      屏東市○○路六九○之一號「震旦通訊行」，以庚○○名義向不知情之店員吳
      美鳳申請行動電話門號，同時支付三百九十元購買優惠價格之行動電話一支（
      丁○○所涉犯竊盜等部分，另行審結）。嗣經警方循線查獲丁○○，由丁○○
      供述，查知己○○此部分竊盜之犯行。
（六）於九十二年七月六日凌晨四時許，單獨至甲○○位在屏東市得勝巷十四號住宅
      之房間外，以放在屋外之竹竿一支，毀壞鐵窗外具防閑作用而屬安全設備之紗
      網後（毀損部分未具告訴），將竹竿伸進窗內踰越安全設備，著手鉤取放在房
      間內之衣褲，欲竊取衣褲內之財物，但因無法順利鉤取衣褲而未得逞。
（七）於九十二年七月七日十九時許之夜間，單獨行經甲○○位在屏東市得勝巷十四
      號住宅前，見該址住宅大門未鎖，趁無人注意之際，徒手開啟大門侵入住宅內
      ，著手翻找財物時，為正在住宅內之甲○○發覺後加以逮捕而未得逞。甲○○
      逮捕己○○後，隨即通知警方到場處理，己○○遭逮捕後深知無從狡賴，向警
      方自白上述行竊乙○○、戊○○及另次竊取甲○○財物之犯行。
二、案經甲○○告訴、屏東縣警察局屏東分局報告臺灣屏東地方法院檢察署檢察官偵
    查起訴及同署檢察官移送併辦。
    理  由
一、上述事實，業經被告己○○於警訊、偵查中及本院審理時坦白承認，核與共同被
    告丁○○於警、偵訊時供述曾收受被告己○○竊取之乙○○國民身分證與ＷＬＶ
    －六九五號機車，及被告己○○於上述時地行竊辛○○財物、被害人乙○○、戊○○、辛○○、庚○○、甲○○供述住宅內財物遭竊、被害人丙○○供述機車遭
    竊、證人蘇健一證述受被告己○○委託出售金鍊二條等情大致相符，並有丙○○
    出具之贓物認領保管單、車輛竊盜資料個別查詢報表各一紙、「寶正銀樓」飾金
    買進日記簿一紙、查獲機車時攝得之相片六幀、被害人戊○○遭竊現場相片五幀
    、被害人乙○○及甲○○遭竊住宅相片十幀、被害人庚○○遭竊住宅相片三幀可
    資佐證，足見被告己○○之自白與事實相符，可以相信，事證明確，被告己○○
    竊盜之犯行應可認定。
二、按刑法第三百二十一條第一項第二款所謂之「其他安全設備」，係指除門扇、牆
    垣以外，依通常觀念足認為防盜之一切設備而言，設於住宅之窗戶及其上裝置之
    紗網，在社會通常觀念上雖為遮擋風雨、蚊蠅或循環空氣之用，但亦有防盜之性
    質，破壞紗網踰越窗戶行竊，應論以毀越安全設備竊盜罪。是核被告己○○第二
    、三、五次之竊盜行為，係犯刑法第三百二十一條第一項第一款之於夜間侵入住
    宅竊盜罪。其第六次之竊盜行為，係犯同條第一項第二款之毀越安全設備竊盜未
    遂罪。其第七次之竊盜行為，係犯同條第一項第一款之於夜間侵入住宅竊盜未遂
    罪。其第一次侵入住宅竊盜之行為，係犯同法第三百零六條第一項侵入住居罪及
    同法第三百二十條第一項之普通竊盜罪。其第四次之竊盜行為，則係犯同法第三
    百二十條第一項之普通竊盜罪。被告己○○第二、三、五、七次之於夜間侵入住
    宅竊盜行為，其無故侵入住居之犯行，已包含在夜間侵入住宅竊盜罪之罪質之中
    ，自不另論侵入住居罪。另其以竹竿自窗戶伸入屋內竊盜，其身體既未進入屋內
    ，亦難論以侵入住居罪，併予指明。其第三次及第五次竊盜行為與共同被告丁○○間，有犯意聯絡及行為分擔，均為共同正犯。其第一次竊盜行為所犯侵入住居
    罪與普通竊盜罪間，有方法與結果之牽連關係，應從一重之普通竊盜罪處斷。其
    先後七次竊盜犯行，時間緊接，觸犯構成要件相同之罪名，顯係基於概括犯意為
    之，為連續犯，應從一重之於夜間侵入住宅竊盜既遂罪論處，並加重其刑。公訴
    事實雖未記載其竊取被害人庚○○財物之犯行，然此部分與起訴事實具有連續犯
    之裁判上一罪關係，本院自應併為審理。又被告己○○曾於八十九年及九十年間
    ，因竊盜及違反毒品危害防制條例案件，經臺灣高雄地方法院及本院分別判處有
    期徒刑一年六月、六月確定，上述有期徒刑於九十二年三月十六日接續執行完畢
    ，有台灣屏東地方法院檢察署刑案資料查註紀錄表及臺灣高等法院被告全國前案
    紀錄表各一紙在卷可按，其於五年之內再犯有期徒刑以上刑之本罪，為累犯，應
    依法加重其刑，併遞加重之。爰審酌被告之素行、因缺錢花用而行竊盜之犯罪動
    機與目的、行竊之手段、所竊取之財物、多次侵入住宅行竊，嚴重破壞被害人對
    於住宅居住安全之信賴，時時存在不安全之感覺及坦認犯行，犯後態度尚可等一
    切情狀，量處如主文所示之刑。
三、臺灣屏東地方法院檢察署檢察官另以九十三年度偵字第一○三二號移送併辦，被
    告己○○（一）於九十三年二月四日凌晨二時許，單獨至屏東市○○路五一號江
    俊逸經營之「江耳鼻喉科診所」，從後方圍牆翻越侵入該有人居住之住所，竊得
    西裝外套內約六萬元及鑽石、項鍊、戒子等財物。（二）於同年月六日凌晨二時
    許，單獨至屏東市○○路三七七號謝丁芳所經營「小林髮廊」，從後方圍牆翻越
    侵入至二樓，在抽屜內竊得現金二萬六千元、剪刀三支，認被告己○○上述二次
    竊盜之犯行與已起訴竊盜案件有連續犯之裁判上一罪關係等語。惟按刑法上連續
    犯所謂出於概括犯意，必須其多次犯罪行為，自始均在一個預定犯罪計劃內，出
    於主觀上始終同一犯意之進行，始足當之。若中途另有新犯意發生，縱所犯為同
    一罪名，究非連續其初發之意思，即不能成立連續犯（最高法院七十年度台上字
    第六二九六號判例可資參照）。經查，被告己○○於本院審理時堅詞否認有何上
    述二次竊盜之行為，而本案竊盜犯行，與檢察官此部分移送併辦，時間相距約七
    個月之久，並不緊接，難以認為該等竊盜行為間，自始均在一個預定犯罪計劃內
    ，始終為同一犯意進行，因此本案與此部分移送併辦案件間，無從認定有連續犯
    之裁判上一罪關係。故檢察官此部分移送併辦，非本院所得審究，應退回檢察官
    另行處理，附此敘明。
據上論斷，應依刑事訴訟法第二百七十三條之一第一項、第二百九十九條第一項前段
，刑法第二十八條、第五十六條、第三百二十一條第一項第一款、第三百零六條第一
項、第四十七條、第五十五條，罰金罰鍰提高標準條例第一條前段，判決如主文。
中      華      民      國      九十三      年      四      月    六    日
                                      臺灣屏東地方法院刑事第二庭
                                          法  官  林昌義
右正本證明與原本無異。
如不服本判決應於收受本判決送達後十日內向本院提出上訴書狀，其未敘述上訴理由
者，並得於提起上訴後十日內向本院補提理由書狀（均須按他造當事人之人數附繕本
 ）「切勿逕送上級法院」
                                          書記官   潘美碧
中      華      民      國      九十三      年      四      月    六    日
附錄論罪科刑法條全文
刑法第三百零六條
無故侵入他人住宅、建築物或附連圍繞之土地或船艦者，處一年以下有期徒刑、拘役
或三百元以下罰金。
無故隱匿其內，或受退去之要求而仍留滯者，亦同。
刑法第三百二十一條
犯竊盜罪而有左列情形之一者，處六月以上、五年以下有期徒刑：
一於夜間侵入住宅或有人居住之建築物、船艦或隱匿其內而犯之者。
二  毀越門扇、牆垣或其他安全設備而犯之者。
三  攜帶兇器而犯之者。
四  結夥三人以上而犯之者。
五  乘火災、水災或其他災害之際而犯之者。
六  在車站或埠頭而犯之者。
前項之未遂犯罰之。
